# 请教陈版主：汇算清缴优惠的变化

提问人：shinyhe2007 时间：2016-05-19 17:15:23
公司满足双软企业优惠和高新技术企业。前两年一直按照双软企业享受12.5%， 16 年 5 月汇算清缴时发现税务总局 5 月份发文导致公司无法享受双软优惠，可能以后也无法享受双软的12.5%，只能享受15%；不过我们 15 年度审计一直是按照12.5%在计算所得税和递延资产的，这种情况下如果作为会计差错调整，我觉得也不合理，毕竟税务总局的发文是 5 月份的刚出的，在审计时点无法预料。不过因为公司处于IPO申报阶段所以券商一直强调IPO申报期间可以追溯调整，有点困惑

回答人：chenyiwei
该事项是由于资产负债表日后发布了新的税务规定所导致，并不代表该情况在资产负债表日已经存在，因此不属于“由于重大人为过失或舞弊等原因，未能合理使用前期报表编报时已经存在且能够取得的可靠信息，导致前期会计估计结果未恰当反映当时情况”，因此不属于前期差错，可以作为本期的会计估计变更，其影响数调整 2016 年度的所得税费用。